# 请教陈版：限制性股票回购账务处理

提问人：跨度防护 时间：2019-11-13 15:53:50
案例：案例： 1 、 2019 年 5 月 2 日，A 上市公司发行限制性股票 100 股，授予价 5 元/股，分批解锁，同时约定无法达到解锁条件时，A 予以回购，并且已分得的股利需退回。其中：甲取得限制性股票 10 股，支付认购款50 元。 2 、 2019 年 5 月 3 日，A根据股利分配方案支付股利， 2 元/股，分配对象含限制性股票股东。 3 、 2019 年 5 月 4 日，资本公积转增股本，每一股转增一股； 4 、 2019 年 6 月，甲离职，A 需回购向其发行的限制性股票，回购总额 31 元。回购总额 31 大于甲实际取得支付的现金净额50-20=30 的金额为 1 元，系计算回购总额时的差异所致。
账务处理如下（仅就甲而言）：
（ 1 ）①发行限制性股票时
借：银行存款 50
贷：股本 10
贷：资本公积 40
② 确认回购义务
借：库存股 50
贷：其他应付款 50
② 分配股利时
借：利润分配-未分配利润 20
贷：应付股利 20
借：应付股利 20
贷：银行存款 20
借：其他应付款 20
贷：库存股 20
③ 资本公积转增股本
借：资本公积 10
贷：股本 10
（ 2 ）回购限制性股票
① 方式一：
借：股本 20 （10+10）
借：资本公积 10 （40-10）
贷：库存股 30 （50-20）
借：其他应付款 30 （50-20）
借：资本公积 1 （回购款 31 与甲支付的现金净额 30 的差异）
贷：银行存款 31
① 方式二： 借：股本 20 （10+10）
借：资本公积 10 （40-10）
贷：库存股 30 （50-20）
借：其他应付款 30 （50-20）
借：管理费用 1 （回购款 31 与甲支付的现金净额 30 的差异）
贷：银行存款 31
请教陈版： 1 、上述账务处理（ 1 ）是否正确； 2 、对于账务处理（ 2 ），应采用方式一还是方式二，即回购款 31 与甲支付的现金净额 30 的差异应计入资本公积还是管理费用； 3 、甲购买限制性股票时产生资本公积 40 ，资本公积转增股本减少资本公积 10 ，净增加 30 ；回购时冲减资本公积 11 （或10 ）. 对于该事项，原来净增加 30 与净减少 11 （或 10 ）不一致，差异系支付的股利 20 （或股利 20-1=19），该差异正常吗，账务处理是否错误？

回答人：chenyiwei
1 、账务处理（ 1 ）基本合理。
2 、应采用方式（ 2 ），因为属于差错而多支付的款项，与正常的回购交易无关。
3 、根据《企业会计准则解释第 7 号》第五条：“后续信息表明不可解锁限制性股票的数量与以前估计不同的，应当作为会计估计变更处理，直到解锁日预计不可解锁限制性股票的数量与实际未解锁限制性股票的数量一致”。如果此人的离职是后续未预见到的，则应首先进行会计估计变更：借：库存股20 ，贷：利润分配 20 ，
库存股恢复为 50 ，其他应付款为 30 ，注销股份时借记股本 20 、资本公积30 ，这样最终资本公积的影响金额还是零。